【裁判字號】    96,上易,2195
【裁判日期】    970122
【裁判案由】    竊盜
【裁判全文】
臺灣高等法院臺中分院刑事判決        96年度上易字第2195號
上  訴  人
即  被  告  乙○○
選任辯護人  洪崇欽  律師
上列上訴人因竊盜案件，不服臺灣南投地方法院96年度易字第45
9號中華民國96年11月19日第一審判決 （起訴案號：臺灣南投地
方法院檢察署96年度偵字第17號），提起上訴，本院判決如下：
    主  文
上訴駁回。
乙○○緩刑貳年。
    事實及理由
一、本案經本院審理結果，認原審判除事實理由應補充如下述外
    ，其認事用法及量刑均無不當，應予維持，茲引用之（如附
    件）。
二、上訴意旨則略以：上訴人即被告乙○○（下稱被告）確係向
    案外人陳之妻謝玉承包系爭檳榔園而誤割，並非竊盜，
    然如不能證明被告辯解屬實，被告願就被訴竊盜犯行為認罪
    ；再被告持檳榔刀係割檳郎之器具，並非持以行兇，不能認
    係兇器。又被告家中尚有妻小待扶養，而被告之妻子及女兒
    暨胞兄均為智障，家境不佳，且割取之檳榔數量約 300粒許
    ，價值僅新台幣 500元，並已返還被害人，爰請准予宣告被
    告緩刑等語。
三、經查：(一)被告於95年12月21日上午10時15分許在信義鄉潭南
    村和平巷五號旁檳榔園內，趁無人注意之際，持所有之檳榔
    刀竊取甲○○之檳榔果實2穗（約300粒許），為巡邏員警當
    場查獲等情，業據被告於警詢時供承在卷，並經證人即被害
    人甲○○證述無訛，復有贓物認領保管單 1紙、查獲現場及
    贓物照片10張附卷可憑及檳榔刀 1支扣案可證。(二)上揭該檳
    榔園係第三人谷春財所有，出租於谷春發經營收成等情，亦
    據證人谷春財及甲○○於原審審理時證述明確在卷，並有卷
    附之承租契約書可憑（見警卷第 7頁）。(三)參之被告為警查
    獲時已坦承竊取檳榔情事，其後雖辯稱係向他人承租云云，
    然其就向何人承租乙節，於95年12月21日檢察官第一次偵訊
    時稱係向陳志空 (音譯)承包，而於96年3月15日檢察官第二
    次偵訊時改稱：係向「吉仔」包的云云，嗣於原審審理時又
    稱：係向陳之妻謝玉承包云云，前後所述不一，且不能
    舉證以實其說，無從憑認屬實。(四)另按刑法第321條第1項第
     3款攜帶兇器竊盜罪，係以行為人行竊時攜帶兇器為其加重
    條件，所謂兇器，其種類並無限制，凡客觀上足對人之生命
    、身體、安全構成威脅，具有危險性之兇器均屬之，且祇須
    行竊時攜帶此種具有危險性之兇器為已足，並不以攜帶之初
    有行兇之意圖為必要（最高法院79年臺上字第5253號判例要
    旨參照）。查被告持以竊割檳榔之刀械係鐵製，其刀柄上端
    可伸縮，總長度為 495公分，握把之直徑18公分，刀刃長16
    公分，呈彎月型等情，已據原審勘驗明確在卷（見原審卷第
    10頁），並有該檳榔刀1把扣案可證。 衡其既足以割斷質地
    硬韌之檳榔果穗柄梗，顯認足以對人之身體構成威脅無訛，
    自屬兇器無疑。(五)綜上所述，被告上揭攜帶兇器竊盜之犯行
    ，事證明確，足以認定。從而，原審依刑法第321條第1項第
     3款之規定，論處被告犯攜帶兇器竊盜罪，而審酌被告之素
    行、犯罪之手段、所生危害及犯後之態度等一切情狀，量處
    有期徒刑玖月，並依中華民國九十六年罪犯減刑條例第 2條
    第1項第3款、第7條、第9條之規定，減為有期徒刑 4月又15
    日，並諭知易科罰金之折算標準，及就被告供竊盜所用之檳
    榔刀宣告沒收，認事用法並無違誤，量刑尚稱妥洽。是以被
    告上訴所為之辯解，不能採取，其上訴為無理由，應予駁回
    。
四、惟查被告前未曾因故意犯罪而受有期徒刑以上刑之宣告，有
    臺灣高等法院被告前案紀錄表附卷可稽。再被告於本院審理
    時亦已表示如不能證明其辯解屬實，願為認罪，不再辯解犯
    行，而所竊之檳榔總價值約僅新台幣 500元，已全數返還被
    害人。又參之被告係屬低收入戶，家屬成員其配偶曾施莉為
    重度智障者，其女兒邱ＯＯ年僅九足歲，亦係中度智障者，
    而其胞兄邱雙全亦為極重度智障者；長子邱□□甫滿十二歲
    等情，有戶籍謄本及低收入戶證明及曾施莉等人之殘障手冊
    在卷可稽。揆之被告家境確實不佳，全賴被告維持家計甚明
    ，審酌上開情節，當信被告經此偵、審程序教訓，應知警惕
    ，應無再犯之虞，允宜宣告緩刑，以啟自新，爰併宣告緩刑
    二年，用勵來茲。
據上論斷，應依刑事訴訟法第373條、第368條，刑法第74條第1
項第1款，判決如主文。
本案經檢察官丙○○到庭執行職務。
中    華    民    國    97    年    1     月    22    日
            刑事第三庭  審判長法  官  王  增  瑜
                              法  官  廖  柏  基
                              法  官  蔡  紹  良
上列正本證明與原本無異。
不得上訴。
                              書記官  許  麗  花
中    華    民    國    97    年    1     月    22    日


司法院資訊處製作；財團法人民間司法改革基金會備份。
